【裁判字號】    88,上訴,4672
【裁判日期】    890131
【裁判案由】    毒品危害防制條例
【裁判全文】
臺灣高等法院刑事判決                          八十八年度上訴字第四六七二號
    上  訴  人  臺灣板橋地方法院檢察署檢察官
    被      告  丁○○
右上訴人因被告毒品危害防制條例案件，不服臺灣板橋地方法院八十八年度訴字第五
一○號，中華民國八十八年十月十三日第一審判決（起訴案號：臺灣板橋地方法院檢
察署八十七年度偵字第六三七○號、一六○二四號、一九四一五號）提起上訴，本院
判決如左：
    主  文
上訴駁回。
    理  由
一、公訴意旨略以：被告丁○○（所涉轉讓第二級毒品罪嫌，另案由檢察官移請臺灣
    臺北地方法院併案審理，而施用第二級毒品部分，現強制戒治中）意圖營利，基
    於概括之犯意，以其所有之000000000號呼叫器為聯絡工具，先於民國
    （下同）八十三年十二月間，在其臺北縣中和市○○路二九八巷一弄二號之一住
    處，以每小包安非他命新臺幣（下同）一千元之價格，販賣予丙○○（所涉販賣
    安非他命罪嫌另移請臺灣板橋地方法院併案審理）牟利，復於八十七年二、三月
    間，在臺北縣中和市明城戲院前，以每公克安非他命五千元價格，販賣三公克計
    一萬五千元予乙○○（所涉竊盜罪嫌，另案由檢察官為不起訴處分）牟利，又承
    前概括犯意，於同年四月間，在臺北縣中和市○○路「家福保齡球館」，及同縣
    市○○路路邊，以每０．二公克安非他命一千元之價格，販賣一千元及一千五百
    元予甲○○牟利，嗣於八十七年三月二十一日中午十二時三十分許，經警在臺北
    縣中和市○○路三六號五樓查獲乙○○，於同日下午一時五十分，帶警在同縣市
    ○○路某土地公廟前查獲丁○○，嗣又於同年六月三十日晚上十時三十分許，經
    警在同縣市○○街三九一號「宏仁賓館」，查獲丁○○正免費提供安非他命予姜
    姿維（另為不起訴處分）、少年陳怡君吸用（轉讓第二級毒品部分，另案由檢察
    官移轉台灣台北地方法院併案審理），並扣得安非他命十小包（毛重七公克）、
    分裝袋九十二個、吸食器一組，並經警查獲另案通緝之甲○○，經其指證，而查
    知上情。因認被告丁○○涉有麻醉藥品管理條例第十三條之一第二項第一款之販
    賣麻醉藥品罪嫌。
二、按犯罪事實應依證據認定之，無證據不得推定其犯罪事實，刑事訴訟法第一百五
    十四條定有明文。次按認定犯罪事實應憑積極證據，倘積極證據不足以為不利於
    被告事實之認定時，即應為有利被告之認定，更不必有何有利之證據，最高法院
    三十年上字第八一六號著有判例參照，所謂「積極證據足以為不利被告事實之認
    定」，依據同院七十六年臺上字第四九八六號判例意旨，係指據為訴訟上證明之
    全盤證據資料，在客觀上以達於通常一般之人均不致於有所懷疑，而得確信被告
    確曾犯罪之程度；若未達到此一程度，而有合理懷疑之存在時，即無從為被告有
    罪之確信。
三、公訴人認被告丁○○涉有上開罪嫌係以證人丙○○、乙○○、甲○○於偵查中之
    證述，及另案中查獲之安非他命十小包（毛重七公克）、分裝袋九十二個、吸食
    器一組等物，為其論據。訊據被告丁○○堅決否認上開犯行，辯稱：伊並不認識
    甲○○，亦未曾販賣安非他命與甲○○、乙○○與丙○○等人，伊僅曾幫丙○○
    調貨，惟伊於八十五年已被判刑執行完畢等語。
四、經查：
  (一)證人丙○○於八十七年五月六日下午五時許，在台北市政府警察局中正第一分局
    三組訊問時供稱：「八十三年十二月十六日我當兵前就有跟他（按指被告丁○○
    ）調貨，都是直接到他家，以新台幣一千元向他購買，並由他提供吸食器一起吸
    食，剩下的再帶回家用，而當兵放假，也都是回來向他調貨，最近是於八十七年
    農曆春節前在中和市○○路、南山路口之車馬砲檳榔攤以二仟元向他調一小包，
    但因現金不夠，只付他一千五百元」等語（見八十七年偵字第六三七○號偵查卷
    第一一六頁背面、第一一七頁），於八十七年八月十九日下午三時許，由台北市
    政府警察局中正第二分局在台灣台北監獄借訊時，丙○○供稱：「我均向綽號「
    鴻豬」購買（安非他命），有時向林雲開購買，綽號「鴻豬」真實姓名叫游鴻智
    ，鴻豬我在八十一年當兵時就有向他購買，今年年初時有斷斷續續向他購買六、
    七次，每次二、三千元」等語（見上開偵查卷第一九○頁），然於偵查中丙○○
    則供稱：「（問：認識丁○○？）認識，但他出獄後即未再和他聯絡」、「（問
    ：何時向游某買安？）八十三年間，之後都沒有再買過」等語（見上開偵查卷第
    七十六頁、第一八三頁），是綜觀證人丙○○於警訊時及偵查中所供，其就被告
    丁○○販賣安非他命之時間、次數、地點均甚不一致，且時間籠統模糊，自難以
    丙○○顯有瑕疵之供訴，遽採為認定有罪之證據。
  (二)證人甲○○於原審審理時證稱：「（問：庭上丁○○就是你警訊時所稱綽號「紅
    豬」之人嗎？）不像是賣給我安非他命的人，他臉上沒有受傷後之疤痕，而且庭
    上這個人比較兇，（問：警訊中為何檢舉丁○○？）我只知外號「紅豬」（台語
    發音），不知本名，我也是這樣跟警察講，結果口卡調出，是傳真後再影印給我
    看，我當時說看不出來而且不太像，警察說就是他，因為我只向那個人買過一、
    二次，比較有印象的是那個人臉上有車禍留下的凹痕，（偵查中為何說是丁○○
    ？）因為那個人安非他命賣的很貴，我們有吸的人很討厭他，大家相約如果那個
    人被抓到就要指認他，當時我以為丁○○就是那個人，後回去跟朋友說那個人是
    丁○○，我朋友說那個人是姓「林」，現在我看到丁○○本人我確認不是他」等
    語（見原審卷第九十四頁至第九十五頁背面），經核與證人甲○○於八十七年八
    月十四日偵訊中所稱「我不知他本名，我只知他綽號叫「紅豬」，（（提示口卡
    ）是否此人？）口卡模糊」等語相符（見八十七年偵字第一六○二四號偵查卷第
    二十四頁背面），是證人甲○○於本院證稱販賣予其安非他命之人卻非被告丁○○，應堪採信。
  (三)證人乙○○於原審供稱：「（問：吸用之安非他命如何取得？）有二、三次和鄒
    隆文合資去向鄒的朋友買的，我們一起去，鄒隆文去買，我在旁邊等。還有一次
    是拜託鄒隆文，鄒就找丁○○，游來找我時就被查獲，在土地公廟前，當時我身
    上有一包安非他命，但不是丁○○賣給我的，（問：有向丁○○買過安非他命否
    ？）沒有只有那一次透過鄒隆文請丁○○幫忙調貨，在中和市明城戲院對面的電
    動玩具店樓下，但是隔天碰面尚未調到貨時就被查獲，當時有扣到一小包安非他
    命，是我和鄒隆文之前合資剩下的，（問：警訊時為何檢舉「紅豬」？）那是警
    察說丁○○有承認賣你東西，所以警察叫我隨便講個地點，（問：為何偵訊說向
    鄒隆文、丁○○買安非他命？（提示））檢察官問說是不是向鄒、游二人買安，
    我就答是，但實際上是我請鄒隆文介紹調貨」等語（見原審卷第九十七頁至第九
    十八頁），復稱「有跟丁○○聯絡要買，但沒有買到，我在電動玩具店碰到鄒隆
    文，問他有沒有朋友，可以調安非他命，鄒隆文就說他打電話給他朋友，介紹我
    們認識，然後我們自己去講，然後丁○○就來了，丁○○說他自己要拿，要問他
    朋友有沒有，如果有，順便幫我拿，他說他朋友也沒有，要約個地方見面，他朋
    友會再找他，就在永和路土地公廟前，結果還沒見面，我就在我租處被警察逮獲
    ，我就帶警察到土地公廟前將丁○○查獲等語（見原審卷第一二七頁背面至第一
    二八頁），是依證人乙○○於原審所供，其並未向被告丁○○購買安非他命。參
    以乙○○於警訊時供稱「我於八十三年五月中旬向丁○○買了二小包一萬元，交
    易地點都是在中和市○○路市場內」云云（偵字第六三七○號卷第五頁背面），
    偵查中或則稱「丁○○綽號紅豬，買過二次，都在八十五年左右買的，在中和南
    勢角買的，一次買二仟，一次買五千，鄒隆文也買二次，在中和景安路附近買的
    ，在八十四年於景安路，一次二仟、五千元等」云云（偵字第六三七○號卷第二
    十七背面、二十八頁），或稱「八十七年二、三月間我向鄒某買過三次，向游某
    買過一次，地點二次在中和明城戲院，二次在永和永平國中」云云（偵字第六三
    七○號卷第八十四頁），是證人乙○○於警訊及偵查中就丁○○販賣安非他命之
    時間、地點，所供前後不一，且相距甚遠，自難僅依此前號證述不一之證詞，遽
    予採信。
  (四)扣案之安非他命十小包（毛重共計七公克）、分裝帶九十二個、吸食器一組，被
    告丁○○供稱係其所有，供其個人施用安非他命所用，而被告丁○○確有施用安
    非他命之行為，現仍在強制戒治中，且該安非他命係於八十七年六月三十日晚上
    十時三十分查獲，距公訴人所指被告丁○○販賣安非他命與乙○○及甲○○之時
    間即八十七年二、三、四月間，期間相差二月，是尚無任何積極證據證明該扣案
    之安非他命係供非法販賣之用。
  此外，復查無其他積極證據足以證明被告丁○○確有非法販賣安非他命之犯行，自
  屬不能證明其犯罪。
五、原判決以不能證明被告丁○○犯罪而為無罪之諭知，並無不合，檢察官上訴意旨
    猶執前詞指摘原判決不當，為無理由，應予駁回。
據上論斷，應依刑事訴訟法第三百六十八條，判決如主文。
本案經檢察官劉惟宗到庭執行職務。
中    華    民    國    八十九    年      一        月      三十一      日
                            臺灣高等法院刑事第二十庭
                                審判長法  官  房  阿  生
                                      法  官  胡  泉  田
                                      法  官  雷  元  結
右正本證明與原本無異。
檢察官如不服本判決應於收受送達後十日內向本院提出上訴書狀，其未敘述上訴之理
由者並得於提起上訴後十日內向本院補提理由書（均須按他造當事人之人數附繕本）
。
被告不得上訴。
                                      書記官  梁  雅  華
中    華    民    國    八十九    年      二        月        二        日


司法院資訊處製作；財團法人民間司法改革基金會備份。
